【裁判字號】    97,易,2440
【裁判日期】    971009
【裁判案由】    竊盜
【裁判全文】
臺灣臺北地方法院刑事判決             97年度易字第2440號
公  訴  人  臺灣臺北地方法院檢察署檢察官
被      告  甲○○
上列被告因竊盜案件，經檢察官提起公訴（97年度偵字第13808
號），本院判決如下：
    主  文
甲○○竊盜，累犯，處有期徒刑捌月。
    事  實
一、甲○○於民國64年、66年、68年、79年、80年、82年、84年
    、88年間，屢因竊盜案件，經法院先後判處有期徒刑1 年2
    月、1 年、1 年6 月暨刑之執行前強制工作、1 年、8 月、
    1 年、8 月、1 年、1 年、8 月確定並執行完畢；又經臺灣
    高等法院臺中分院以90年度上易字第2290號刑事判決判處有
    期徒刑1 年6 月，刑前強制工作3 年確定，甲○○於91年1
    月21日入泰源技訓所執行強制工作，於94年1 月16日入監服
    刑，甫於95年1 月15日縮刑期滿執行完畢（構成累犯）。詎
    甲○○仍不知悔改，意圖為自己不法之所有，於97年1 月9
    日上午7 時18分許之日間，前往臺北市○○區○○街12號臺
    北市立聯合醫院婦幼院區逐房搜尋財物，至該院7 樓701 號
    病房內，趁住院病人及家屬乙○○不注意之際，徒手竊取乙
    ○○所有之蘋果牌手提電腦1 台（市值新臺幣〔下同〕4 萬
    元）得手後，自醫院安全門逃離現場。嗣甲○○於97年6 月
    3 日中午12時30分許，又前往該醫院病房，因形跡可疑，經
    護理人員謝雅雯發覺並報警處理，始查悉上情。
二、案經被害人乙○○訴由臺北市政府警察局中正第二分局移請
    臺灣臺北地方法院檢察署檢察官偵查起訴。
    理  由
一、證據能力之判斷：
    被告甲○○對於下列各項證據方法，均未爭執其證據能力，
    並同意作為證據（見本院卷第第29頁反面至第30頁），本院
    審酌其作成時之情況，認為並無不適當之情事，均得作為證
    據，合先敘明。
二、認定事實所憑之證據及理由：
    訊據被告矢口否認有何竊盜犯行，辯稱：伊沒有偷東西，衣
    服很可能相似云云（見本院卷第30頁）。惟查：
  (一)被害人乙○○於97年1 月9 日某時，在臺北市○○區○○街
    12號臺北市立聯合醫院婦幼院區7 樓701 號病房內，失竊其
    所有蘋果牌手提電腦1 台之事實，業據乙○○於警詢、偵訊
    中指述明確（見偵查卷第、62頁）；員警因而據報調取臺北
    市立聯合醫院婦幼院區之監視器錄影帶，發現於97年1 月9
    日上午7 時15分許，有1 名男子雙手空空，在7 樓走廊徘徊
    、逐房探看，於上午7 時18分許進入701 號病房，嗣於上午
    7 時20分許離開701 號病房時，手上拿有黑色皮包1 個等情
    ，有監視器錄影畫面翻拍照片共13張附卷可稽（見偵查卷第
    20至26頁），並經乙○○指認該男子手持之黑色皮包確係伊
    放置手提電腦之電腦包無誤（見偵查卷第62頁）；且經警調
    閱被告持用之0000000000號行動電話門號雙向通聯紀錄顯示
    ，被告於97年1 月9 日上午8 時4 分許接收來電之通訊基地
    台位置在臺北市○○區○○路1 段附近，此有通聯調閱查詢
    單在卷足憑（見偵查卷第29至30頁）；而被告於97年6 月3
    日上午6 時30分許再度前往臺北市立聯合醫院婦幼院區時，
    因貌似醫院張貼之竊盜嫌疑人，經護理人員謝雅雯發覺其形
    跡可疑而報警到場詢問被告，且當天被告穿著之外套，領口
    及前胸有淺色條紋，核與97年1 月9 日上午監視器錄影畫面
    中男子之外套極其相似，亦有被告所有外套1 件扣案足佐（
    見偵查卷第18、20頁）。是被告係於97年1 月9 日上午7 時
    18分進入701 號病房竊取手提電腦之男子，應堪認定。
  (二)被告於警詢時陳稱：監視器錄影畫面中之男子不是伊，但外
    套相似，伊當天沒有前往婦幼醫院，伊於97年6 月3 日前往
    婦幼醫院探視友人陳錦和小孩，但不知陳錦和電話，亦不知
    病房號碼云云（見偵查卷第6 至9 頁），顯與常理不符；嗣
    被告於偵訊中又稱：97年1 月9 日當天伊在家裡，沒有去醫
    院偷東西云云（見偵查卷第61頁），核與被告行動電話雙向
    通聯紀錄顯示之基地台位置不合，復有前揭各項證據足資佐
    證被告之竊盜犯行，被告空言否認，自無可信。再輔以被告
    於97年1 月21日凌晨之夜間，在桃園縣桃園市敏盛醫院病房
    內竊盜未遂之犯行，已經臺灣桃園地方法院以97年度桃簡字
    第1117號刑事簡易判決判處有期徒刑6 月確定等情，有該判
    決書在卷可憑，為本院職務上所已知之事實，足堪佐證被告
    潛入病房竊取財物之手段非虛。
  (三)綜上，本案事證明確，被告上開竊盜犯行洵堪認定，應予依
    法論罪科刑。
三、論罪科刑之依據：
    核被告所為，係犯刑法第320 條第1 項竊盜罪。查被告曾因
    竊盜案件，經臺灣高等法院臺中分院以90年度上易字第2290
    號刑事判決判處有期徒刑1 年6 月，刑前強制工作3 年確定
    ，被告於91年1 月21日入泰源技訓所執行強制工作，於94年
    1 月16日入監服刑，甫於95年1 月15日縮刑期滿執行完畢等
    情，有臺灣高等法院被告前案紀錄表附卷可參（見本院卷第
    31至42頁），是被告於前次徒刑之執行完畢後，5 年以內故
    意再犯本件有期徒刑以上之罪，為累犯，應依法加重其刑。
    爰審酌：(一)被告趁住院病人不及注意之際，徒手竊取財物，
    致乙○○受有手提電腦市值約4 萬元之損害，其犯罪惡性、
    手段及造成損害非輕；(二)又查被告於64年、66年、68年、79
    年、80年、82年、84年、88年間，屢因竊盜案件，經法院先
    後判處有期徒刑1 年2 月、1 年、1 年6 月暨刑之執行前強
    制工作、1 年、8 月、1 年、8 月、1 年、1 年、8 月確定
    並執行完畢，又於90年間再犯前開構成累犯之竊盜罪，亦有
    臺灣高等法院被告前案紀錄表足徵（見本院卷第31至42頁）
    ，是被告顯無悔悟，一再犯竊盜之罪；(三)且被告犯罪後，矢
    口否認犯行，飾詞狡辯，態度惡劣等一切情狀，量處如主文
    所示之刑，以示懲儆。
據上論斷，應依刑事訴訟法第284 條之1 、第299 條第1 項前段
，刑法第320 條第1 項、第47條第1 項，刑法施行法第1 條之1
，判決如主文。
本案經檢察官簡逸薇到庭執行職務。
中    華    民    國    97    年    10    月    9     日
                  刑事第六庭  法  官  林晏如
上正本與原本無異。
如不服本判決，應於判決送達後10日內向本院提出上訴狀（應抄
附繕本）。告訴人或被害人如對於本判決不服者，應具備理由請
求檢察官上訴，其上訴期間之計算係以檢察官收受判決正本之日
期為準。
                              書記官  楊盈茹
中    華    民    國    97    年    10    月    13    日
附錄本案論罪科刑法條全文：
中華民國刑法第320條
意圖為自己或第三人不法之所有，而竊取他人之動產者，為竊盜
罪，處 5 年以下有期徒刑、拘役或 5 百元以下罰金。
意圖為自己或第三人不法之利益，而竊佔他人之不動產者，依前
項之規定處斷。
前二項之未遂犯罰之。


司法院資訊處製作；財團法人民間司法改革基金會備份。
